hr-HR: Vrsta vodoopskrbe: Dvostruka; Ručno punjenje; Vodovodna cijev; Ostalo
zh-CN: 供水类型: 双路; 手动供水; 管道直连; 其他
da: Vandforsyningstype: Dobbelt; Manuel påfyldning; Vandledning med rør; Andet
cs: Typ zásobování vodou: Oddělený rozvod; Manuální plnění; Vodovodní potrubí; Jiné
th: ประเภทแหล่งจ่ายน้ำ: คู่; เติมน้ำด้วยตนเอง; ต่อเข้าท่อน้ำประปาโดยตรง; อื่นๆ
sl-SI: Vrsta oskrbe z vodo: Dvojno; Ročno izpolnjevanje; Vodovodna cev; Druga
sv: Typ av vattentillförsel: Dubbel; Manuell påfyllning; Rörledning för vattenledning; Annat
nb: Vannforsyningstype: Dobbel; Manuell fylling; Vannledning; Annet
it: Tipo di approvvigionamento idrico: Doppie; Riempimento manuale; Linea idrica idraulica; Altro
hu: Vízellátás típusa: Kettős; Manuális feltöltés; Vízvezeték; Egyéb
pl: Typ instalacji wodociągowej: Podwójne; Napełnianie ręczne; Przyłącze wodne; Inne
tr: Su besleme tipi: Çift; Manuel doldurma; Su tesisatı hattı; Diğer
en: Water supply type: Dual; Manual fill; Plumbed water line; Other
ja: 給水タイプ: デュアル; 手動入力; 配管された水道管; その他
lt-LT: Vandens tiekimo tipas: Dvigubas; Rankinis pildymas; Vandentiekio linija; Kita
el: Τύπος παροχής νερού: Διπλή; Χειροκίνητη συμπλήρωση; Υδραυλική γραμμή νερού; Άλλο
ro-RO: Tip de alimentare cu apă: Dublu; Umplere manuală; Linie de apă racordată; Altele
sk-SK: Typ zásobovania vodou: Dvojitý; Manuálne plnenie; Vodovodné potrubie; Iné
ru: Тип подачи воды: Комбинированный; Ручное заполнение; Водопроводная труба; Другое
zh-TW: 供水類型: 雙重; 手動注水; 管道供水管; 其他
vi: Loại nguồn cấp nước: Hai nhiệt độ; Đổ nước thủ công; Đường ống nước lắp sẵn; Khác
de: Wasserversorgungstyp: Zwei; Manuelle Befüllung; Fest installierte Wasserleitung; Sonstiges
bg-BG: Тип водоснабдяване: Двойно; Ръчно пълнене; Водопровод; Друго
fi: Vesihuollon tyyppi: Kaksinkertainen liitäntä; Manuaalinen täyttö; Putkitettu vesijohto; Muu
pt-PT: Tipo de abastecimento de água: Duplo; Abastecimento manual; Tubagem de água canalizada; Outro
pt-BR: Tipo de abastecimento de água: Dual; Abastecimento manual; Ligação direta à rede hidráulica; Outro
fr: Type d’alimentation en eau: Double; Remplissage manuel; Raccordement à une arrivée d’eau; Autre
ko: 급수 방식: 듀얼; 수동 급수; 배관식 수도관; 기타
es: Tipo de suministro de agua: Doble; Relleno manual; Línea de agua conectada; Otros
nl: Type watertoevoer: Dubbel; Handmatige invulling; Aangesloten waterleiding; Overig